【裁判字號】    92,簡抗,9
【裁判日期】    921030
【裁判案由】    違反臺灣地區與大陸地區人民關係條例等
【裁判全文】
臺灣士林地方法院刑事裁定                            九十二年度簡抗字第九號
    抗  告  人
    即  被  告  甲○○
右抗告人因違反台灣地區與大陸地區人民關係條例等案件，不服本院士林簡易庭九十
二年度士簡字第九六七號，中華民國九十二年八月二十六日裁定，提起抗告，本院裁
定如左：
    主  文
抗告駁回。
    理  由
一、按上訴期間為十日，自送達判決後起算，刑事訴訟法第三百四十九條前段定有明
    文。又送達於應受送達人之住、居所、事務所或營業所行之；如送達於住、居所
    、事務所或營業所不獲會晤應受送達人者，得將文書付與有辨別事理能力之同居
    人或受僱人，民事訴訟法第一百三十六條第一項前段、第一百三十七條第一項亦
    分別定有明文，而刑事訴訟法第六十二條就此亦有準用上開民事訴訟法規定之明
    文。
二、本件抗告意旨略以：抗告人即被告甲○○係於民國（下同）九十二年八月二十日
    始向所居住之公寓大廈管理員收取掛號信件，是本件第一審之判決書正本雖於九
    十二年八月六日送達，並由管理員收取，惟抗告人並未親自簽收，從而於同年八
    月二十二日提起上訴，並未遲誤上訴期間，為此提起本件抗告云云。
三、經查：本件抗告人即被告甲○○因違反台灣地區與大陸地區人民關係條例等案件
    ，經本院士林簡易庭於九十二年七月二十一日判決處有期徒刑月，併科罰金新
    台幣伍萬元，有期徒刑如易科罰金以佰元折算壹日，罰金如易服勞役以佰元
    （即新台幣玖佰元）折算壹日，而抗告人於警詢時，曾陳明住所係「桃園縣中壢
    市○○里○村街二九巷一九號六樓」（詳見臺灣士林地方法院檢察署九十二年度
    偵字第三四二０號偵查卷第六頁），原審乃於九十二年八月六日將判決正本依被
    告陳明之住所送達，嗣由該大廈管理委員會管理員代為收受該判決正本，有送達
    證書存卷可稽，自已發生合法送達之效力。雖抗告人供稱其係於同年月二十日始
    由管理員處收受該判決正本云云，然按民事訴訟法第一百三十七條規定：「送達
    於住、居所、事務所或營業所不獲會晤應受送達人者，得將文書付與有辨別事理
    能力之同居人或受僱人」，此項規定為刑事訴訟送達文書所準用已如前述。所謂
    「有辨別事理能力之受僱人」，係指有普通常識，能了解送達之作用及效果之人
    而言，若代為收受送達之受僱人為無辨別事理能力人，即不能認為合法送達，應
    以實際上將文書轉交應受送達人之時，為送達發生效力之時，然而本件抗告人之
    受僱人即其居住之公寓大廈管理員既非屬無辨別事理能力之人，則原審就上開居
    所為之送達，而由抗告人之受僱人收受即難認未發生合法送達之效力，抗告人認
    其係於九十二年八月二十日始向管理員收取掛號信件，惟送達既已於同年月六日
    發生效力，是抗告人執此爭辯，尚無足取。再者，本件之上訴期間為十日，應自
    送達判決之翌日起算，加計在途期間三日（本件因上訴人之住所在桃園縣，管轄
    法院係臺灣士林地方法院，故在途期間為三日），計至同年八月十九日（按係星
    期二，非例假日）止，其上訴期間即已屆滿。惟上訴人竟遲至九十二年八月二十
    二日，始向原審法院提起上訴，有上訴狀之原審法院所蓋收狀戳記為憑，顯已逾
    越法定上訴期間，其上訴自非合法，應予駁回。
四、原審認定抗告人之上訴已逾法定期間，因依刑事訴訟法第三百六十二條前段，駁
    回抗告人之上訴，經核尚無違誤。抗告人遽以提起本件抗告，為無理由，應予駁
    回。
據上論斷，應依刑事訴訟法第四百十二條，裁定如主文。
中       華       民       國     九十二    年     十     月    三十    日
                                        臺灣士林地方法院刑事第三庭
                                            審判長法  官  雷  雯  華
                                                  法  官  王  俊  雄
                                                  法  官  李  育  仁
右正本證明與原本無異。
本件不得再抗告。
                                                  書記官  李  家  敏
中       華       民       國     九十二    年     十     月    三十    日


司法院資訊處製作；財團法人民間司法改革基金會備份。
